臺灣高等法院臺中分院刑事判決
                                   109年度上訴字第1137號
                                   109年度上訴字第1142號
上  訴  人
即  被  告  曾雅君



選任辯護人  洪家駿律師（法扶律師）      
上列上訴人因違反毒品危害防制條例案件，不服臺灣彰化地方法
院108年度訴字第1046號、1326號，中華民國109年2月7日第一審
判決（起訴及追加起訴案號：臺灣彰化地方檢察署108年度偵字
第7741、7995、8140、8301、8412、7952、11178、11179號），
提起上訴，本院判決如下：
    主  文
原判決關於其附表五編號2部分及附表五編號1、2所定應執行刑
均撤銷。
曾雅君如附表五編號2部分無罪。
其他上訴駁回。
    事  實
一、曾雅君明知甲基安非他命係毒品危害防制條例第2條第2項第
    2款所列第二級毒品，非經許可，不得販賣、持有，竟基於
    營利之犯意，於附表四編號1至5所示之時間、地點，販賣第
    二級毒品甲基安非他命予李○○、高○○及潘○○。曾雅君又基於
    幫助施用第二級毒品甲基安非他命之犯意，於附表四編號6
    所示之時間、地點，以合資之方式（曾雅君出資新臺幣〈下
    同〉2,000元，潘○○出資4,000元），向姓名、年籍不詳之成
    年人購得價值6,000元之第二級毒品甲基安非他命，並依出
    資比例，交付第二級毒品甲基安非他命予潘○○。曾雅君另基
    於轉讓禁藥甲基安非他命之犯意，於附表五編號1所示之時
    間、地點，將禁藥甲基安非他命無償轉讓予蕭○○1次（轉讓
    淨重未達10公克）。
二、嗣經警持臺灣彰化地方法院核發之拘票、搜索票，於民國10
    8年7月25日上午7時24分許，在彰化縣○○鎮○○路00巷00號，
    將曾雅君拘提到案，並扣得第二級毒品甲基安非他命3包（
    毛重0.27公克、0.39公克、0.40公克，合計共1.06公克）、
    夾鏈袋1包、三星牌手機1支（含門號0000-000000號SIM卡1
    張），而查悉上情。
三、案經彰化縣警察局彰化分局報告臺灣彰化地方檢察署檢察官
    偵查起訴。
    理  由
壹、證據能力部分：按被告以外之人於審判外之陳述，雖不符刑
    事訴訟法第159條之1至第159條之4之規定，而經當事人於審
    判程序同意作為證據，法院審酌該言詞陳述或書面陳述作成
    時之情況，認為適當者，亦得為證據；當事人、代理人或辯
    護人於法院調查證據時，知有同法第159條第1項不得為證據
    之情形，而未於言詞辯論終結前聲明異議者，視為有前項之
    同意，刑事訴訟法第159條之5定有明文。查本判決下列所引
    用具傳聞性質之言詞或書面陳述，經本院於審判期日逐一提
    示予檢察官、被告及辯護人表示意見，迄至本院言詞辯論終
    結前，均未就證據能力聲明異議，本院審酌該等言詞及書面
    陳述之取得過程，並無違法不當之情事，與本案待證事實間
    復具有相當之關聯性，認為以之作為證據應屬適當，揆諸上
    開規定，應認為該等言詞及書面陳述得為證據。
貳、實體方面：
甲、有罪部分（即駁回被告上訴部分）：
一、認定犯罪事實所憑之證據及理由：
  ㈠上開事實欄一所示販賣第二級毒品甲基安非他命之犯罪事實
    （即附表四編號1至5），迭據被告曾雅君於警詢、偵訊、原
    審及本院審理時坦承不諱，並有如附表四編號1至5「證據出
    處」欄所示之證據在卷可稽。佐以李○○、高○○、潘○○均自承
    有施用毒品情形，此有渠等警詢筆錄在卷可憑，足見渠等確
    有購買第二級毒品甲基安非他命供己施用之需求，益徵渠等
    上開證詞可信度高，可予採信。此外，復有彰化縣警察局彰
    化分局扣押物品目錄表1份在卷可憑，足認被告自白曾販賣
    第二級毒品甲基安非他命予李○○、高○○、潘○○等節，與事實
    相符，堪可採信。按毒品危害防制條例所處罰之「販賣」毒
    品罪，所著重者為在主觀上有藉以牟利之惡性，及對毒品之
    擴散具有較有償或無償轉讓行為更嚴重之危害性，被告「營
    利」之意圖係從客觀之社會環境、情況及人證、物證等資料
    ，依據證據法則綜合研判認定（最高法院95年度台上字第30
    1號判決意旨參照）。本案購毒者李○○、高○○均證述與被告
    並無金錢糾紛及仇怨；潘○○證述無仇怨，但被告有欠她錢等
    語（見偵7952卷第221、173頁、彰警分偵字第10800031331
    號卷第79頁背面），足見被告與上揭購毒者，均無特別深厚
    或親密之交情，且上揭購毒者向被告購買毒品時，均係有約
    定須交付特定數額之金錢為代價，倘非有利可圖，被告殊無
    甘冒持有、交付第二級毒品甲基安非他命遭查獲之極大風險
    ，無端親送至交易地點，平白無故為該等交易行為；且參諸
    被告於原審審理中坦承販賣毒品是為了賺取自己施用毒品之
    費用等語，足徵被告有從販賣毒品以資牟利之事實，是本案
    販賣毒品部分事證已臻明確，被告販賣第二級毒品甲基安非
    他命之犯行，堪予認定，應依法論罪科刑。
  ㈡被告轉讓禁藥甲基安非他命部分：上開轉讓禁藥甲基安非他
    命之犯罪事實，迭據被告於警詢、偵訊、原審及本院審理時
    坦承不諱，並有如附表五編號1「證據出處」欄所示之證據
    在卷可稽。此外，復有彰化縣警察局彰化分局扣押物品目錄
    表1份在卷可憑。足認被告轉讓禁藥甲基安非他命予蕭○○之
    自白應與事實相符，亦可採信。是本案轉讓禁藥甲基安非他
    命部分事證已臻明確，被告轉讓禁藥甲基安非他命之犯行，
    堪予認定，應依法論罪科刑。
  ㈢被告幫助施用毒品部分：上開事實欄一幫助施用第二級毒品
    甲基安非他命部分（即附表四編號6）之犯罪事實，業據被
    告坦白承認，並有附表四編號6「證據出處」欄所示之證據
    及彰化縣警察局彰化分局扣押物品目錄表1份在卷可憑。而
    觀之被告與潘○○間通訊監察譯文，被告先後向潘○○表示：「
    因為我現在要是單獨跟他買『一根多的蜜餞』，真的很少，你
    自己也知道，我才想說你這次剛好要買『蜜餞』，想跟你一起
    」、「我看能不能湊到『兩根』，你看能不能湊到『四根』好不
    好，因為我朋友在路上了，我等一下用好，跟我妹妹借完錢
    ，我會先整理一下等他來，我到彰化的時候我會先跟你說」
    等語，均獲得潘○○之應允，足徵兩人應係「合資」購買。至
    於證人潘○○於偵訊時雖證稱：「（問：你跟曾雅君有無一起
    合資跟上游買過毒品？）沒有。」等語（見108偵7952卷第1
    09頁），惟潘○○該次偵訊根本否認有自被告處取得毒品（例
    如：她〈曾雅君〉有來找我跟我拿錢，我沒有跟她拿東西，就
    好像是借錢的意思，〈寄放的毒品〉她跟我說叫我不要開晚點
    會來拿），除與被告之自白矛盾外，亦與上開通訊監察譯文
    不符，故其偵訊時之證詞顯有疑義，原審法院於109年1月10
    日傳喚潘○○到庭作證，潘○○於原審審理時固坦認電話中所講
    的「合著」即合資之意，然就合資之細節，僅稱「不記得」
    ，或託稱如警詢、偵訊筆錄所載，潘○○並表示其為中度精神
    障礙，記憶有片段，記不住之情形，並提出身心障礙手冊1
    份為證，是潘○○於審理時之證詞，亦有疑問。綜前，自不得
    以潘○○於偵訊、審理時之證詞為有利被告之認定，亦予敘明
    。是本案被告曾雅君幫助施用毒品部分事證已臻明確，犯行
    堪予認定，應依法論罪科刑。
  ㈣被告稱其有長期情緒性低落、焦慮，聲請鑑定其精神狀況是
    否達認知功能偏低，精神障礙程度云云，惟情緒低落、焦慮
    屬習見之身心科症狀，難想像情緒低落、焦慮有何可減輕罪
    責可言；況被告販賣毒品須交付毒品、收取價金，並須思量
    計算其是否有利得，避免虧本，本案合資而幫助施用毒品部
    分，更須計算合資後分配毒品比例，顯均係在神智清明下所
    為，被告於本院亦供承「我販賣時知道在販賣」，自無何精
    神障礙可言，是並無送鑑定之必要。
二、論罪科刑：
  ㈠按甲基安非他命係毒品危害防制條例第2條第2項第2款所稱之
    第二級毒品，依法不得持有、販賣及施用。是核被告就附表
    四編號1至5部分所為，均係犯修正前毒品危害防制條例第4
    條第2項之販賣第二級毒品罪（本案被告行為時毒品危害防
    制條例第4條第2項製造、運輸、販賣第二級毒品之法定刑為
    「無期徒刑或七年以上有期徒刑，得併科新臺幣一千萬元以
    下罰金。」，嗣於民國109年1月15日修正公布，並自公布後
    6個月施行，修正後該條項之法定刑為「無期徒刑或十年以
    上有期徒刑，得併科新臺幣一千五百萬元以下罰金。」，比
    較新舊法結果，以行為時法較有利於被告，依刑法第2條第1
    項規定，應適用被告行為時法）；被告曾雅君就附表四編號
    6所為，係犯刑法第30條第1項、毒品危害防制條例第10條第
    2項之幫助施用第二級毒品罪，至起訴書認被告就上開附表
    四編號6部分，係犯毒品危害防制條例第4條第2項之販賣第
    二級毒品罪，容有未洽，惟基本社會事實相同，本院應予審
    理，並依法變更起訴法條。
  ㈡又按甲基安非他命除係毒品危害防制條例第2條第2項第2款所
    稱之第二級毒品外，亦經行政院衛生署於69年12月8日以衛
    署藥字第301124號公告列入藥物藥商管理法之禁藥管理。嗣
    於79年10月9日以衛署藥字第904142號公告將甲基安非他命
    列入化學合成麻醉藥品管理，但仍不失其為禁藥之性質，而
    為藥事法第22條第1項第1款所規定之禁藥。另藥事法第83條
    第1項係於104年12月2日修正公布，同年月4日施行，毒品危
    害防制條例第8條第2項則係於92年7月9日修正公布，並於93
    年1月9日施行，是藥事法第83條第1項為後法。且藥事法第8
    3條第1項之法定刑為7年以下有期徒刑，得併科5,000萬元以
    下罰金，與毒品危害防制條例第8條第2項之法定刑為6月以
    上，5年以下有期徒刑，得併科70萬元以下罰金相較後，以
    藥事法第83條第1項之法定刑為重。復以毒品之範圍尚包括
    影響精神物質與其製品，而藥事之管理，亦非僅止於藥品之
    管理，毒品未必均係經公告列管之禁藥，禁藥亦非必均為毒
    品，毒品危害防制條例與藥事法二者，並無必然之特別法與
    普通法關係，是除有轉讓之第二級毒品達毒品危害防制條例
    第8條第6項之一定數量，經依法加重後之法定刑較藥事法第
    83條第1項之法定刑為重之情形外，此係屬同一犯罪行為而
    同時有二種法律可資處罰之「法條（規）競合」情形，應依
    「重法優於輕法」、「後法優於前法」等法理，優先適用屬
    後法且為重法之藥事法第83條第1項之規定處斷至明。又按
    毒品危害防制條例第8條第6項規定轉讓毒品達一定數量者，
    加重其刑至二分之一，其標準由行政院定之，而行政院於93
    年1月7日依上揭授權訂定公布轉讓第二級毒品達淨重10公克
    以上，加重其刑至二分之一。查本案並無證據足以認定被告
    轉讓禁藥予蕭○○之數量達淨重10公克以上，自不得依毒品危
    害防制條例第8條第6項規定加重其刑。是核被告曾雅君就附
    表五編號1所為，係犯藥事法第83條第1項之明知為禁藥而轉
    讓罪。
  ㈢被告就附表四編號1至6各次販賣、幫助施用第二級毒品甲基
    安非他命時，持有第二級毒品甲基安非他命之低度行為，應
    分別為其販賣、幫助施用之高度行為所吸收，均不另論罪。
    藥事法因無處罰持有禁藥之規定，亦即持有禁藥並不構成犯
    罪，故被告就附表五編號1轉讓前持有禁藥甲基安非他命與
    其轉讓禁藥間，並無低度行為為高度行為吸收而不另論罪之
    問題（最高法院98年度台上字第5362號判決意旨參照），附
    此敘明。
  ㈣被告所犯5次販賣第二級毒品罪、1次轉讓禁藥罪、1次幫助施
    用第二級毒品罪間，犯意各別、行為互殊，應分論併罰。
  ㈤被告曾犯詐欺罪，經臺灣臺中地方法院105年度審易字第2599
    號判處有期徒刑4月確定，於106年5月15日易科罰金執行完
    畢等情，有臺灣高等法院被告前案紀錄表各1份在卷可稽。
    其於有期徒刑執行完畢後，5年內故意再犯本件有期徒刑以
    上之罪，是為累犯，又依其犯罪情節，並無處以法定最輕本
    刑仍顯過苛之情形，依大法官釋字第775號解釋意旨，於刑
    法第47條修正之前，仍應適用累犯之規定加重處罰。
  ㈥按109年1月15日修正公布前毒品危害防制條例第17條第2項規
    定，犯該條例第4條至第8條之罪於偵查及審判中均自白者，
    減輕其刑。本件被告曾雅君就上開販賣第二級毒品甲基安非
    他命之犯行，已分別於偵查中及法院審理時坦承不諱，是本
    件被告上開販賣第二級毒品甲基安非他命部分應依修正前毒
    品危害防制條例第17條第2項規定減輕其刑（本案被告行為
    時毒品危害防制條例第17條第2項規定「犯第四條至第八條
    之罪於偵查及審判中均自白者，減輕其刑。」，嗣於民國10
    9年1月15日修正公布，並自公布後6個月施行，修正後該條
    項之規定為「犯第四條至第八條之罪於偵查及歷次審判中均
    自白者，減輕其刑。」，比較新舊法結果，以行為時法較有
    利於被告，依刑法第2條第1項規定，此部分應適用被告行為
    時法）。
  ㈦同案被告劉芳烙遭起訴原審判決附表二編號1、2所示販賣第
    二級毒品甲基安非他命之犯行，係因被告曾雅君之供述而查
    獲乙節，業據被告曾雅君供述在卷（見7952偵卷第13、120
    頁），復有臺灣彰化地方檢察署彰檢錫速108偵7952字第109
    9002214號函1份在卷可憑，故就被告附表四編號1至5所示各
    次販賣毒品犯行，均符合毒品危害防制條例第17條第1項之
    規定，爰就上開犯行，再遞減輕其刑，並依刑法第71條第2
    項之規定，先依較少之數減輕之。
  ㈧被告就附表四編號6所示幫助他人施用第二級毒品罪，為幫助
    犯，依刑法第30條第2項之規定，按正犯之刑減輕之。
  ㈨被告上開各犯行均無情輕法重之情事，並無依刑法第59條規
    定酌減其刑之必要。
三、本院之判斷：原審以被告附表四及附表五編號1部分犯罪事
    證明確，並審酌被告明知甲基安非他命為法律管制之毒品及
    禁藥，具有成癮性，為圖賺取不法利益，竟予販賣或無償轉
    讓予他人，均使甲基安非他命擴散，增加在社會流通之危險
    性，更令施用者沉迷上癮，無法自拔，輕則戕害個人身心，
    重則因缺錢購買而引發各式犯罪，對於國民健康及社會秩序
    均生危害，其販賣、轉讓行為自應予以非難，惟其犯後自白
    犯行，知所悔悟，犯後態度尚稱良好，暨參酌其智識程度及
    生活狀況等一切情狀，分別量處附表四編號1至6、附表五編
    號1主文欄所示之刑，就被告所犯附表四編號6之罪，諭知易
    科罰金之折算標準，及就被告所犯不得易服社會勞動部分（
    即附表四編號1至5），定其應執行刑有期徒刑參年，暨就被
    告犯罪工具，犯罪所得諭知沒收（詳后），認事用法核無違
    誤，量刑亦稱妥適，被告此部分上訴意旨請求從輕並無理由
    ，應予駁回（毒品危害防制條例109年1月15日修正部分，原
    審未及比較新舊法，惟此部分既均係適用行為時法，於本案
    判決本旨並無影響，爰補充說明之，不因此撤銷原審判決）
    。
四、沒收部分：
  ㈠扣案之插用門號0000000000號SIM卡之三星牌行動電話1支，
    係被告所有，供其販賣、轉讓甲基安非他命所用之物，有通
    訊監察譯文在卷可佐，應依毒品危害防制條例第19條第1項
    、刑法第38條第2項前段之規定，宣告沒收。
  ㈡按最高法院64年台上字第2613號、70年台上字第1186號判例
    ，就共同正犯犯罪所得係採連帶沒收說，惟該院104年第13
    次刑事庭會議決議認為上開2則判例已不合時宜，不再援用
    ，是共同正犯犯罪所得之沒收，應就各自所得部分，分別諭
    知沒收。被告就附表四編號4、5販賣毒品所得價金，總計4,
    000元【計算式：1,000＋3,000＝4,000】，均未扣案，應依刑
    法第38條之1第1項規定宣告沒收之，於全部或一部不能沒收
    或不宜執行沒收時，依同條第3項規定，追徵其價額。至附
    表四編號1至3部分，因購毒者李○○、高○○係以賒欠方式交易
    ，被告實際未取得價金，爰不諭知沒收。
  ㈢扣案之夾鏈袋，並無確切證據證明為被告曾雅君所有供本案
    犯罪所用之物，爰不諭知沒收。
五、不另為無罪諭知部分：
  ㈠公訴意旨另以：被告曾雅君就附表四編號4、5販賣第二級毒
    品甲基安非他命予潘○○、及於108年6月24日23時許，在彰化
    縣○○鄉○○街000巷0000號外騎樓，販賣價值4,000元第二級毒
    品甲基安非他命予潘○○部分，均係由渠親自運輸送交。因認
    被告所為涉犯毒品危害防制條例第4條第2項之運輸第二級毒
    品罪嫌等語。
  ㈡按毒品危害防制條例所指之運輸毒品犯行，通常係指行為人
    並非基於自己販賣或持有毒品之目的，而將毒品自某地運送
    至他處之行為而言；亦即必須基於運輸毒品之犯意，而將毒
    品從某地運送至他處，始克當之；若係為自己販賣或持有毒
    品之目的而攜帶或運送毒品，除行為人於販賣、持有毒品犯
    意外，主觀上另具有運輸毒品之意思而為實際運送毒品之行
    為，可認其所為併構成運輸毒品罪外，否則應逕依販賣、持
    有毒品論擬，而無再論究運輸毒品罪責之餘地。例如行為人
    基於販賣毒品營利之意圖，自其住處攜帶毒品前往約定地點
    交付購買者，除非該行為人主觀上另具有運輸毒品之犯意，
    而有實質運送毒品之行為，否則僅論以販賣毒品罪，毋庸就
    其將毒品攜往約定地點交付購買者之行為，另論以運輸毒品
    罪。最高法院107年台上字第511號判決可供參照。
  ㈢公訴意旨所認被告所涉運輸毒品部分，觀之渠通訊監察譯文
    及供詞、證詞，均係為販賣第二級毒品甲基安非他命而攜帶
    毒品交付購毒者，並無另行起意而為運輸毒品之行為，參照
    上開說明，自不能以運輸第二級毒品罪相繩。惟檢察官表示
    上開罪名與被告所犯販賣第二級毒品罪間成立想像競合犯（
    見原審卷二第134頁），本審判不可分原則，爰不另為無罪
    之諭知。
乙、無罪部分（即撤銷改判部分）：
一、公訴意旨另略以：被告於108年7月23日23時許，在彰化縣○○
    鎮○○路00巷00號與呂○○租屋處，無償轉讓禁藥甲基安非他命
    予呂○○1次，因認被告此部分另涉轉讓禁藥罪嫌（即附表五
    編號2部分）。
二、按犯罪事實應依證據認定之，無證據不得認定犯罪事實，又
    不能證明被告犯罪者，應諭知無罪之判決，刑事訴訟法第15
    4條第2項及第301條第1項分別定有明文。其次，刑事訴訟法
    上所謂認定犯罪事實之證據，係指足以認定被告確有犯罪行
    為之積極證據而言；如未能發現相當證據或證據不足以證明
    ，自不能以推測或擬制之方法，以為裁判基礎（最高法院29
    年上字第3105號、40年台上字第86號判例參照）。再者，檢
    察官就被告犯罪事實，應負舉證責任，並指出證明之方法，
    刑事訴訟法第161條第1項定有明文，因此，檢察官對於起訴
    之犯罪事實，應負提出證據及說服之實質舉證責任。倘其所
    提出之證據，不足為被告有罪之積極證明，或其指出證明之
    方法，無從說服法院以形成被告有罪之心證，基於無罪推定
    之原則，自應為被告無罪判決之諭知（參考最高法院92年台
    上字第128號判決意旨參照）。另刑事訴訟法第156條第2項
    規定：被告或共犯之自白，不得作為有罪判決之唯一證據，
    仍應調查其他必要之證據，以察其是否與事實相符。其立法
    旨意在防範被告或共犯之自白與真實不符，故對自白在證據
    上之價值加以限制，明定須藉補強證據以擔保其真實性。所
    謂補強證據，係指除該自白本身之外，其他足以證明該自白
    之犯罪事實確具有相當程度真實性之證據而言，雖所補強者
    ，非以事實之全部為必要，但亦須因補強證據與自白之相互
    印證，足使犯罪事實獲得確信者，始足當之（最高法院105
    年度台上字第198號判決意旨參照）。
三、公訴意旨認被告另涉附表五編號2之轉讓禁藥甲基安非他命
    罪嫌，係以㈠證人呂○○於偵訊中之證述（偵7952號卷第93、9
    5頁），㈡被告曾雅君於原審準備程序、審理中自白（原審卷
    一第357頁、卷二第129頁），㈢指認犯罪嫌疑人紀錄表1份（
    彰警分偵字第10800031331號卷第69頁背面、第70頁）等為
    據，訊據被告則堅決否認有此部分犯行，並以證人呂○○係自
    行拿取被告之甲基安非他命，非經被告轉讓等語為辯。經查
    證人呂○○於偵訊係證述「（你的毒品來源為何人？）跟曾雅
    君拿的。」、「（你施用的毒品是曾雅君何時何地給你的？
    ）我跟她是男女朋友住在一起，她東西拿回來我都會知道，
    我就自己拿來用。」、「（你拿來用她有阻止你嗎？）她會
    唸。」，有偵訊筆錄可按，是證人呂○○於偵訊證述係伊自行
    拿取被告之毒品施用，而非被告拿取交付予伊，此與證人呂
    ○○於本院結證伊係在被告不知情狀況下自行拿取被告毒品之
    情節相符；至於警卷附指認犯罪嫌疑人紀錄表係於證人呂○○
    指述被告有販賣毒品予被告朋友犯行後，由警員請證人呂○○
    指認之，並未記載被告有何轉讓毒品予證人呂○○犯行，均難
    憑上述偵訊筆錄及指認犯罪嫌疑人紀錄表認定被告有此部分
    轉讓禁藥犯行。
四、從而，本件公訴意旨認被告涉犯附表五編號2犯行，除被告
    自白外，別無其餘積極明確事證可憑，本院認為仍存有合理
    之懷疑，猶未達確信其為真實之程度，揆諸前揭說明，原審
    遽予科處被告此部分罪責，尚有未洽，應予撤銷，並為無罪
    諭知，至於原審判決附表五部分所定應執行刑已失所附麗，
    應併予撤銷。
據上論結，應依刑事訴訟法第368條、第369條第1項前段、第364
條、第301條第1項，判決如主文。
本案經檢察官黃建銘提起公訴，檢察官姚玎霖到庭執行職務。
中　　華　　民　　國　 109　　年　　7 　　月　　29　　日
                刑事第九庭    審判長法  官  紀文勝
                                    法  官  賴妙雲
                                    法  官  姚勳昌
以上正本證明與原本無異。          
如不服本判決應於收受送達後二十日內向本院提出上訴書狀，其
未敘述上訴理由者，並得於提起上訴後二十日內向本院補提理由
書狀（均須按他造當事人之人數附繕本）「切勿逕送上級法院」
。　　　　　
                                   書記官　溫尹明

中　　華　　民　　國　 109　　年　　7 　　月　　29　　日

附錄本判決論罪科刑法條全文：
修改前毒品危害防制條例第4條
製造、運輸、販賣第一級毒品者，處死刑或無期徒刑；處無期徒
刑者，得併科新臺幣2千萬元以下罰金。
製造、運輸、販賣第二級毒品者，處無期徒刑或7年以上有期徒
刑，得併科新臺幣1千萬元以下罰金。
製造、運輸、販賣第三級毒品者，處5年以上有期徒刑，得併科
新臺幣7百萬元以下罰金。
製造、運輸、販賣第四級毒品者，處3年以上10年以下有期徒刑
，得併科新臺幣3百萬元以下罰金。
製造、運輸、販賣專供製造或施用毒品之器具者，處1年以上7年
以下有期徒刑，得併科新臺幣1百萬元以下罰金。
前五項之未遂犯罰之。

毒品危害防制條例第10條
施用第一級毒品者，處 6 月以上 5 年以下有期徒刑。
施用第二級毒品者，處 3 年以下有期徒刑。
藥事法第83條
明知為偽藥或禁藥，而販賣、供應、調劑、運送、寄藏、牙保、
轉讓或意圖販賣而陳列者，處七年以下有期徒刑，得併科新臺幣
五千萬元以下罰金。
犯前項之罪，因而致人於死者，處七年以上有期徒刑，得併科新
臺幣一億元以下罰金；致重傷者，處三年以上十二年以下有期徒
刑，得併科新臺幣七千五百萬元以下罰金。
因過失犯第一項之罪者，處二年以下有期徒刑、拘役或科新臺幣
五百萬元以下罰金。
第一項之未遂犯罰之。

附表一：略
附表二：略
附表三：略
附表四：曾雅君販賣及幫助施用第二級毒品部分

編號 購毒者 時間（民國） 地  點 聯 絡 方 式 交易種類及金額（新臺幣） 通訊監察譯文及通聯紀錄   證  據  出  處     主     文 1 李○○ 108年3月底某日晚上 曾雅君臺中市○○區○○路00巷0○0號住處附近 李○○先以臉書通訊軟體與曾雅君聯繫後，於左列時間、地點，由曾雅君販賣第二級毒品甲基安非他命1小包予李○○。 1,000元（曾雅君未收到） 無 ①證人李○○於警詢及偵訊中之證述（偵7952號卷第222、273頁） ②被告曾雅君於警詢、偵訊及原審準備程序、審理中自白（偵7952號卷第32 9、330、384頁、原審108訴1326卷第32頁、原審卷二第128、129頁） ③指認犯罪嫌疑人紀錄表1份（偵7952號卷第225、226頁） ④李○○與曾雅君臉書通訊軟體對話紀錄之手機翻拍照片9張（偵7952號卷第245至253頁） 曾雅君販賣第二級毒品，累犯，處有期徒刑壹年拾壹月。 2 李○○ 108年4月底某日晚上 曾雅君住處附近 李○○先以臉書通訊軟體與曾雅君聯繫後，於左列時間、地點，由曾雅君販賣第二級毒品甲基安非他命1小包予李○○。 1,000元（曾雅君未收到） 無 ①證人李○○於警詢及偵訊中之證述（偵7952號卷第222、273頁） ②被告曾雅君於警詢、偵訊及原審準備程序、審理中自白（偵7952號卷第32 9、330、384頁、　原審108訴1326卷第32頁、原審卷二第128 、129頁） ③指認犯罪嫌疑人紀錄表1份（偵7952號卷第225、226頁） ④李○○與曾雅君臉書通訊軟體對話紀錄之手機翻拍照片9張（偵7952號卷第245至253頁） 曾雅君販賣第二級毒品，累犯，處有期徒刑壹年拾壹月。 3 高○○ 108年5月中旬某日1時許 曾雅君住處巷子外 高○○先以LINE通訊軟體與曾雅君聯繫後，於左列時間、地點，由曾雅君販賣第二級毒品甲基安非他命1小包予高○○。 1,750元（曾雅君未收到） 無 ①證人高○○於警詢及偵訊中之證述（偵7952號卷第174、175、211頁） ②被告曾雅君於警詢、偵訊及原審準備程序、審理中自白（偵7952號卷第33　0、384頁、原審108訴1326卷第32頁、原審卷二第129頁） ③指認犯罪嫌疑人紀錄表1份（偵7952號卷第187、189頁） ④高○○與曾雅君LINE通訊軟體對話紀錄之手機翻拍照片8張（偵7952號卷第177至185頁） 曾雅君販賣第二級毒品，累犯，處有期徒刑貳年。 4 潘○○ 108年6月4日01時20分許 彰化縣○○鄉○○街000巷0000號外 潘○○以0000-000000號行動電話撥打曾雅君持用之0000-000000號行動電話聯繫後，於左列時間、地點，由曾雅君販賣第二級毒品甲基安非他命1小包予潘○○。 1,000元 ①108年6月3日下午11時38分04秒、12時48分43秒0000-000000撥出至0000-000000 ②108年6月4日上午0時48分43秒、01時20分18秒0000-000000撥出至0000-000000 ①證人潘○○於警詢中之證述（彰警分偵字第10800031331號卷第79頁背面、第80頁） ②被告曾雅君於警詢、偵訊及原審準備程序、審理中自白（偵7952號卷第15頁、原審卷一第357頁、原審卷二第127頁） ③譯文（彰警分偵字第10800031331號卷第141背面） ④原審108年聲監字第332號通訊監察書（彰警分偵字第10800031331號卷第134背面、第135頁） ⑤指認犯罪嫌疑人紀錄表1份（彰警分偵字第10800031331號卷第77背面、第78頁） 曾雅君販賣第二級毒品，累犯，處有期徒刑壹年拾壹月。 5 潘○○ 108年6月10日23時許 彰化縣○○鄉○○街000巷0000號外 潘○○以0000-000000號行動電話撥打曾雅君持用之0000-000000號行動電話聯繫後，於左列時間、地點，由曾雅君販賣第二級毒品甲基安非他命1小包予潘○○。 3,000元 108年06月10日下午07時49分08秒0000-000000撥出至0000-000000 ①證人潘○○於警詢中之證述（彰警分偵字第10800031331號卷第80、81頁） ②被告曾雅君於警詢、偵訊及原審準備程序、審理中自白（偵7952號卷第16至19頁、原審卷一第357頁、原審卷二第127頁） ③譯文（彰警分偵字第10800031331號卷第141背面至第143頁） ④原審108年聲監字第332號通訊監察書（彰警分偵字第10800031331號卷第134背面、第135頁） ⑤指認犯罪嫌疑人紀錄表1份（彰警分偵字第10800031331號卷第77背面、第78頁） 曾雅君販賣第二級毒品，累犯，處有期徒刑貳年參月。 6 潘○○ 108年06月24日23時許 彰化縣○○鄉○○街000巷0000號外 潘○○以0000-000000號行動電話撥打曾雅君持用之0000-000000號行動電話聯繫後，由潘○○出資4,000元，曾雅君出資2,000元，共同向不詳之成年人購買第二級毒品甲基安非他命，再由曾雅君將潘○○購得之部分交付潘○○。 兩人合資6,000元 108年06月24日下午7時28分33秒0000-000000撥出至0000-000000 ①證人潘○○於警詢、原審審理中之證述（彰警分偵字第10800031331號卷　　第81、82頁、原審卷二第105、106頁） ②被告曾雅君於警詢、偵訊及原審準備程序、審理中自白（偵7952號卷第19至21、121、122頁、原審卷二第124、127頁） ③譯文（彰警分偵字第10800031331號卷第143頁） ④原審108年聲監續字第507號通訊監察書（彰警分偵字第10800031331號卷第135背面至136頁） ⑤指認犯罪嫌疑人紀錄表1份（彰警分偵字第10800031331號卷第77背面、第78頁） 曾雅君幫助施用第二級毒品，累犯，處有期徒刑參月，如易科罰金，以新臺幣壹仟元折算壹 



附表五：曾雅君無償轉讓禁藥部分

編號 受讓人 時間（民國）  地  點     行  為 轉讓種類 通訊監察譯文及通聯紀錄  證  據  出  處 原審判決主文 本院判決主文 1 蕭○○ 108年5月6日某時許 蕭○○駕車搭載曾雅君途中，在車內。 於左列時間、地點，由曾雅君無償轉讓禁藥即甲基安非他命大約 一、兩口予蕭○○。 禁藥甲基安非他命 無 ①證人蕭○○於警詢及偵訊中之證述（偵7952號卷第150、151、165頁） ②被告曾雅君於警詢、偵訊及原審準備程序、審理中自白（偵7952號卷第33　0、384頁、原審108訴1326卷第32頁、原審卷二第129頁） ③指認犯罪嫌疑人紀錄表1份（108偵7952號卷第153、154頁） ④車牌號碼000-0000號車行紀錄（偵11179號卷第37、39頁） 曾雅君明知禁藥而轉讓，累犯，處有期徒刑伍月。 上訴駁回。 2 呂○○ 108年7月23日23時許 彰化縣○○鎮○○路00巷00號（呂○○租屋處） 於左列時間、地點，曾雅君無償轉讓禁藥即甲基安非他命（數量約可施用一次）予呂○○。 禁藥甲基安非他命 無 ①證人呂○○於偵訊中之證述（偵7952號卷第93、95頁） ②被告曾雅君於原審準備程序、審理中自白（原審卷一第357頁、原審卷二第129頁） ③指認犯罪嫌疑人紀錄表1份（彰警分偵字第10800031331號卷第69頁背面、第70頁） 曾雅君明知禁藥而轉讓，累犯，處有期徒刑伍月。 無罪。